臺灣花蓮地方法院刑事判決　　　　　　　 94年度訴字第177號
　　公　訴　人　臺灣花蓮地方法院檢察署檢察官
　　被　　　告　丁○○
上列被告因竊盜等案件，經檢察官提起公訴（九十三年度偵字第
一八四一號、九十三年度偵字第二０三一號、九十四年度核退偵
字第三三號），本院判決如下：
    主  文
丁○○意圖為自己不法之所有，以恐嚇使人將本人之物交付未遂
，處有期徒刑壹年肆月。扣案之扳手支、行動電話壹支（不含
其內之晶片卡），均沒收。
    事  實
一、丁○○基於意圖為自己不法所有之概括犯意，連續為下列犯
    行：
（一）丁○○於民國九十二年十月三十一日晚上十時許，行經臺
      北縣三重市○○路○段一五一號前時，見乙○○所有、車
      牌號碼為ＹＪ－三二九０號自小客車停放於該處，竟隨手
      撿拾磚塊一個敲破該車車窗玻璃後（毀損車窗玻璃部分未
      據告訴），入內竊得乙○○所有之ＳＯＮＹ牌攝影機一台
      、宏碁牌手提電腦一台、ＤＶ錄影帶六捲、個人通訊錄一
      本，嗣予以變賣金錢花用。
（二）丁○○於九十二年十一月二日下午二時許，行經臺北縣三
      重市○○路與五華街口之編號一七七號停車格時，見振發
      實業股份有限公司所有、由甲○○使用之車牌號碼為八Ｄ
      －三三０二號自小客車停放於該處，竟隨手撿拾磚塊一個
      敲破該車車窗玻璃後（毀損車窗玻璃部分未據告訴），入
      內竊得汽車音響一台，嗣予以變賣金錢花用。
（三）丁○○於九十二年十二月三日上午八時前某時許，在臺北
      市士林區○○○路○段一六三巷三十五弄口，見林秋雪所
      有、由辛○○使用之車牌號碼為ＨＬ－四六五三號自小貨
      車停放於該處，其為竊走該車以恐嚇車主交付贖車金錢，
      竟持其所有、客觀上可供作兇器使用之扳手三支先扳開該
      車車門鎖，再以其中一支扳手插入該車電門鑰匙孔啟動引
      擎，將該車竊取得手。丁○○為聯絡辛○○取贖，復需避
      免警方藉其使用之電話號碼予以追查，明知其於九十二年
      十一月間某日，向姓名、年籍均不詳之成年男子所收受、
      號碼為0000000000號之行動電話晶片易付卡一
      張為來路不明之贓物（該行動電話晶片易付卡係丙○○所
      有，於九十二年十月間在臺北市某處遺失），竟仍持以插
      入其所有之行動電話內作為聯絡辛○○之工具，而於九十
      二年十二月三日上午八時許以該工具向辛○○恫嚇稱：如
      欲取回車輛，則需將贖款匯至其在中國國際商業銀行之帳
      戶內等語，致辛○○畏懼若不依言交付贖款，將無法取回
      上開自小貨車，嗣因辛○○諉稱其不識字，無從辦理匯款
      ，要求丁○○親自前來取贖，丁○○果於九十二年十二月
      三日下午四時許，依約現身於臺北市士林區○○○路○段
      一五九號前，而為據報趕抵現場之警方當場逮捕，並在其
      身上查獲上開扳手三支、行動電話一支（內含前開行動電
      話晶片易付卡一張）、戊○○之身分證一張（丁○○此部
      分所涉犯行詳如下述，該身分證則業已發還戊○○）、第
      二級毒品安非他命二小包（淨重０點一五公克，丁○○所
      涉施用第二級毒品安非他命之犯行，業經臺灣臺北地方法
      院以九十三年度簡字第二０七二號判決判處有期徒刑六月
      確定，扣案毒品亦已於該案件中宣告沒收銷燬）、吸食器
      一支（同經臺灣臺北地方法院以九十三年度簡字第二０七
      二號判決宣告沒收）。
二、丁○○於九十二年十二月三日前數日，在友人庚○○位在臺
    北市○○區○○街二五二號五樓之住處，明知成年友人壬○○交付之戊○○身分證一張為來路不明之贓物（該身分證乃
    戊○○於九十二年六月間某日遺失），竟仍承前收受贓物之
    概括犯意而予以收受，嗣為警方於前開時間、地點一併查獲
    。
三、案經臺北市政府警察局士林分局報告臺灣士林地方法院檢察
    署呈請臺灣高等法院檢察署令轉臺灣板橋地方法院檢察署呈
    請臺灣高等法院檢察署令轉臺灣花蓮地方法院檢察署，臺北
    市政府刑事警察局、臺北市政府警察局士林分局報請臺灣板
    橋地方法院檢察署呈請臺灣高等法院檢察署令轉臺灣花蓮地
    方法院檢察署，臺北市政府警察局士林分局報告臺灣士林地
    方法院檢察署呈請臺灣高等法院檢察署令轉臺灣花蓮地方法
    院檢察署檢察官偵查起訴。
    理  由
一、訊據被告丁○○對於上開事實一之（三）、二部分均坦承不
    諱，核與證人辛○○、丙○○、戊○○所證相符，並有遠傳
    電信股份有限公司函覆之門號使用人資料乙紙、通聯紀錄乙
    份、車牌號碼為ＨＬ－四六五三號自小貨車之行照影本乙份
    、臺北市政府警察局士林分局車輛協尋電腦輸入單乙紙、戊○○之身分證影本乙份、戊○○出具之贓物認領保管收據乙
    紙、攝有扣案物品之照片二幀在卷可稽，及扳手三支、行動
    電話一支（內含號碼為0000000000號之行動電話
    晶片易付卡一張）扣案可佐，足認被告此部分自白與事實相
    符，堪以採信，此部分事實自堪以認定。至於上開事實一之
    （一）、（二）部分，被告固不否認曾於前揭時間及地點分
    別發生上開兩起竊盜案，核與證人乙○○、甲○○所證相符
    ，並有行照影本二份、報案三聯單二紙、現場照片數幀在卷
    可稽，惟被告矢口否認其即為行竊之人，其辯稱：伊於上開
    擄車勒贖案件被抓到後，因為不想承認犯案，但又被搜到扳
    手等工具，才會在警局初訊時說那些工具是用來偷其他六件
    竊盜案所用，目的是想讓人相信伊只會偷車子裡面的東西，
    不會將車子開走，後來士林分局的刑事小隊長癸○○覆訊時
    ，有問伊在初訊時所承認六件竊盜案中之其中兩件是否就是
    上開事實一之（一）、（二）的兩件竊盜案，因為癸○○一
    直要伊承認這兩件竊盜案，且說承認這兩件竊盜案對伊不會
    有影響，因為會被另一件比較大的案件吸收過去，伊才會在
    警詢時承認云云（見本院九十四年七月十三日準備程序筆錄
    第二頁至第三頁、九十四年九月十四日審理筆錄第七頁）。
    惟查，證人癸○○於本院乃證稱：被告於派出所初訊時，確
    實承認犯有六件竊盜案，但因為他講的地點不是很具體，所
    以伊有查閱相關地點被害人的報案紀錄，發現乙○○、甲○○所指之案發時間與地點和被告自承之情形相近，伊就提示
    報案紀錄給被告看，被告於是自己承認他有犯該二件竊盜案
    ，伊沒有要他承認過，且伊製作完筆錄後有帶被告去現場勘
    查，被告也在現場指認及拍照等語（見本院九十四年九月十
    四日審理筆錄第三頁至第七頁），被告所辯警詢時自白之原
    因核與證人癸○○所述已有不符，且若被告真係因證人癸○○不斷要其自白，其於警詢時方會自承犯罪，則其於地檢署
    檢察事務官詢問案情時，又何需繼續自承犯有該兩件犯行（
    見臺灣花蓮地方法院檢察署九十三年度偵字第一八四一號卷
    第十八頁至第十九頁）？故其前開所辯是否可採，即非無疑
    ；再被告於警詢及偵查中，一再對於其所犯上開事實一之（
    三）之犯行予以否認，而將責任全數推給其自稱綽號「阿欽
    」之虛擬人物，此有被告歷次之警詢、偵查筆錄在卷可稽，
    迄本院始因證據明確而予以承認，則其在證人癸○○對之詢
    問案情時，既未承認上開事實一之（三）之犯行，焉會有承
    認上開事實一之（一）、（二）之犯行將會被另一件比較大
    的案件吸收過去之情形可言？故其上開所辯事由與事實不符
    ，不足為採；此外，警方因上開事實一之（三）之案件查獲
    被告時，雖在被告身上查獲扳手三支，然若被告未曾犯下上
    開事實一之（一）、（二）之犯行，又欲否認其所犯上開事
    實一之（三）之犯行，其大可託稱所搜獲之工具是供己日常
    生活所用，焉需無端自承其曾以該工具犯下其他竊盜案件？
    堪認被告確係上開事實一之（一）、（二）竊盜案之行為人
    ，其始會於警方及檢察事務官詢問案情時，迭次供認不諱，
    至於其於本院所辯，無非乃臨訟推諉卸責之詞，不足採信。
    故本案事證業已明確，被告之犯行堪以認定，應予依法論科
    。
二、核被告所為上開事實一之（一）、（二）之犯行，均係犯刑
    法第三百二十條第一項之竊盜罪；其所為上開事實一之（三
    ）之犯行，係犯刑法第三百二十一條第一項第三款之攜帶兇
    器竊盜罪、同法第三百四十九條第一項之收受贓物罪、同法
    第三百四十六條第一項、第三項之恐嚇取財未遂罪；其所為
    上開事實二之犯行，係犯刑法第三百四十九條第一項之收受
    贓物罪。被告前後所為三次竊盜犯行、兩次收受贓物犯行，
    分別時間緊接、觸犯構成要件相同之罪名，顯均係基於概括
    犯意反覆為之，應皆依連續犯之規定分別論以攜帶兇器竊盜
    罪一罪、收受贓物罪一罪，並均依法加重其刑。被告所犯攜
    帶兇器竊盜罪、收受贓物罪、恐嚇取財未遂罪三罪間，具有
    方法目的之牽連關係，應依刑法第五十五條之規定，從一重
    論以恐嚇取財未遂罪處斷。被告雖已著手恐嚇被害人辛○○
    交付金錢以贖回上開自小貨車，然尚未遂其取得贖金之結果
    ，為未遂犯，應依刑法第二十六條前段之規定減輕其刑。上
    開事實一之（三）之犯行乃被告一人所為，此業據被告自承
    明確，檢察官於起訴書中認被告係與綽號「阿欽」之男子有
    共犯關係，尚有誤會，應予更正。爰審酌被告正值年富力壯
    ，卻多次竊取他人財物，甚至竊取他人之自小貨車作為要脅
    取贖之工具，行為甚為惡劣，及其所犯造成各名被害人之損
    害情形，其犯後歷次於警局、檢察署及本院陳述案情時，均
    有避重就輕、推卸其責之情形，未見其對所犯確實存有悔意
    等一切情狀，就其所犯量處如主文所示之刑。扣案之扳手三
    支、行動電話一支（不含丙○○所有之前開行動電話晶片易
    付卡一張），均為被告所有、供其犯罪所用之物，此業據其
    自承在卷（見本院九十四年九月十四日審理筆錄第九頁），
    爰均依刑法第三十八條第一項第二款之規定宣告沒收。至於
    前開查獲之毒品及吸食器，則與本件無涉，毒品部分雖為違
    禁物，然亦未經檢察官聲請本院沒收銷燬，本院自毋庸為沒
    收之諭知，併此敘明。公訴人雖以被告屢犯竊盜罪，足見被
    告有犯罪之習慣而聲請本院依竊盜犯贓物犯保安處分條例之
    規定，諭知被告於刑之執行前入勞動處所強制工作云云，然
    被告於本案僅犯有三件竊盜犯行，據此尚不足認定被告有犯
    罪之習慣，是公訴人此部分聲請，不為本院所採，附此敘明
    。
三、公訴意旨另以：被告於收受前開被害人戊○○所有之身分證
    後，又持交給友人壬○○，使壬○○得據以向遠傳電信股份
    有限公司、和信電訊股份有限公司分別申辦0000000
    000號、0000000000號、000000000
    0號行動電話門號使用，因認被告涉有刑法第二百十六條、
    第二百十條之行使偽造私文書罪嫌。又被告自不詳姓名之男
    子處，收受冒用被害人己○○名義所申請、號碼為0000
    000000號之行動電話晶片預付卡一張，因認被告涉有
    刑法第三百四十九條第一項之收受贓物罪嫌。惟按犯罪事實
    應依證據認定之，無證據不得認定犯罪事實；又不能證明被
    告犯罪者，應諭知無罪之判決，刑事訴訟法第一百五十四條
    第二項、第三百零一條第一項分別定有明文，經查：
（一）公訴意旨認被告涉有刑法第二百十六條、第二百十條之行
      使偽造私文書罪嫌部分：公訴人認被告涉有上開罪嫌，無
      非係以被告於偵查中陳述綽號「阿欽」之男子將上開身分
      證交給他後，友人壬○○曾向其借用；證人戊○○證稱上
      開身分證業已遺失；證明該身分證業已發還予被害人戊○○之贓物認領保管收據乙紙；被害人戊○○向遠傳電信股
      份有限公司、和信電訊股份有限公司分別出具之未申請門
      號申請書乙份等為其所憑之論據。訊據被告於本院則堅決
      否認涉有上開罪嫌，其辯稱：上開身分證是壬○○交付給
      伊的，因為他之前帶他女朋友用那張身分證申請了很多門
      號，後來沒有辦法再申請，除非將身分證的照片變造後才
      有可能成功，壬○○才將身分證交給伊，請伊拿去問何人
      可以幫忙等語（見本院九十四年七月十三日準備程序筆錄
      第四頁）。查被告於本院所辯內容雖與其於偵查中所述情
      節有所不同，然被告於偵查中，始終將上開事實一之（三
      ）之犯行，託稱是綽號「阿欽」之虛擬人物所為，業如前
      述，故其於偵查中陳稱該身分證乃該綽號「阿欽」之人所
      交付，是否可信已非無疑；況縱認被告於偵查中所述情節
      為可信，然被告單純將該身分證出借予壬○○之事實，亦
      不能即認其與壬○○間，就壬○○事後持該身分證冒名申
      辦上開三支行動電話門號之犯行，有何犯意之聯絡及行為
      之分擔，檢察官所舉之上開事證既不足以證明被告需就壬○○冒名申辦前開三支行動電話之犯行同負共犯責任，而
      公訴意旨認被告所涉之此部分罪嫌，與前開被告收受被害
      人戊○○身分證所犯之收受贓物罪間有牽連犯之裁判上一
      罪關係，本院爰不另為無罪之諭知。
（二）公訴意旨認被告涉有刑法第三百四十九條第一項之收受贓
      物罪嫌部分：公訴人認被告涉有上開罪嫌，無非係以被告
      於警詢及偵查中皆自承該行動電話晶片預付卡一張乃友人
      交付予其使用；證人己○○證稱上開門號非其所申辦；證
      人癸○○證稱上開門號確非由被害人己○○使用；上開門
      號之雙向通聯資料一份等為其所憑之論據。訊據被告於本
      院雖承認友人交付上開行動電話晶片預付卡一張予其使用
      時，其即知道該門號之來源有問題，然按刑法上之贓物罪
      ，原在防止因竊盜、詐欺、侵占各罪被奪取或侵占之物難
      於追及或回復，故其前提要件，必須犯前開各罪所得之物
      ，始得稱為贓物，最高法院著有七十九年度臺上字第八一
      三號判決意旨可供參照，本件被告收受之上開行動電話晶
      片預付卡一張既係被害人己○○遭人冒用其名義所申辦，
      而非原為被害人己○○所有之物，僅因竊盜、詐欺、侵占
      各罪而被奪取或侵占，揆諸前開最高法院判決意旨所示，
      即難認該行動電話晶片預付卡一張係屬贓物，惟公訴意旨
      認被告所涉之此部分罪嫌，與前開被告收受被害人戊○○
      身分證所犯之收受贓物罪間有連續犯之裁判上一罪關係，
      本院爰不另為無罪之諭知。
四、被告雖請求本院傳喚證人壬○○、庚○○到庭作證，然本院
    認本件事實已臻明瞭，無再調查之必要，爰依刑事訴訟法第
    一百六十三條之二第一項、第二項第三款之規定，駁回被告
    此部分請求，併此陳明。
據上論斷，應依刑事訴訟法第二百九十九條第一項前段，刑法第
三百二十一條第一項第三款、第三百四十六條第一項、第三項、
第三百四十九條第一項、第五十五條、第二十六條前段、第三十
八條第一項第二款，罰金罰鍰提高標準條例第一條前段之規定，
判決如主文。
本案經檢察官張立中到庭執行職務。
中　　華　　民　　國　　94　　年　　9 　　月　　28　　日
　　　　　　　　　臺灣花蓮地方法院刑事第三庭
                      審判長法　官　  鄭培麗
                            法  官    張嘉芬
                            法  官    鄭光婷
上列正本證明與原本無異。
如對本判決不服，應於送達後10日內，向本院提出上訴狀（應抄
附繕本）告訴人或被害人如對於本判決不服者，應具備理由請求
檢察官上訴，其上訴期間之計算係以檢察官收受判決正本之日期
為準。
　　　　　　　　　　　　　　書記官
中    華    民    國   94     年    10    月    5     日
附錄本判決論罪之法律條文：
中華民國刑法第三二一條第一項第三款：
犯竊盜罪而有左列情形之一者，處六月以上、五年以下有期徒刑
：
一  於夜間侵入住宅或有人居住之建築物、船艦或隱匿其內而犯
之者。
二  毀越門扇、牆垣或其他安全設備而犯之者。
三  攜帶兇器而犯之者。
四  結夥三人以上而犯之者。
五  乘火災、水災或其他災害之際而犯之者。
六  在車站或埠頭而犯之者。
前項之未遂犯罰之。
中華民國刑法第三四六條第一項第三項:
 (單純恐嚇罪)
 意圖為自己或第三人不法之所有，以恐嚇使人將本人或第三人
之物交付者，處六月以上五年以下有期徒刑，得併科一千元以下
罰金。
以前項方法得財產上不法之利益，或使第三人得之者，亦同。
前二項之未遂犯罰之。
中華民國刑法第三四九條第一項：
收受贓物者，處三年以下有期徒刑、拘役或五百元以下罰金。
搬運、寄藏、故買贓物或為牙保者，處五年以下有期徒刑、拘役
或科或併科一千元以下罰金。
因贓物變得之財物，以贓物論。
